【裁判字號】    97,易,1091
【裁判日期】    980120
【裁判案由】    竊盜
【裁判全文】
臺灣苗栗地方法院刑事判決              97年度易字第1091號
公  訴  人  臺灣苗栗地方法院檢察署檢察官
被      告  甲○○
                    （另案於臺灣臺中監獄苗栗分監執行中）
上列被告因竊盜案件，經檢察官提起公訴（97年度偵字第5362號
），被告於本院審理時就被訴事實為有罪之陳述，經本院裁定進
行簡式審判程序，判決如下：
    主  文
甲○○犯竊盜罪，累犯，處有期徒刑肆月，如易科罰金，以新臺
幣壹仟元折算壹日；減為有期徒刑貳月，如易科罰金，以新臺幣
壹仟元折算壹日。又犯竊盜罪，累犯，處有期徒刑陸月，如易科
罰金，以新臺幣壹仟元折算壹日。應執行有期徒刑陸月，如易科
罰金，以新臺幣壹仟元折算壹日。
    事  實
一、甲○○曾於民國81年間因竊盜、非法施用麻醉藥品、賭博及
    非法販賣麻醉藥品等案件，分別經法院判處有期徒刑8 月、
    7 月、6 月、7 年，經定應執行刑為有期徒刑8 年7 月確定
    ，入監執行後於85年1 月18日縮短刑期假釋出監並付保護管
    束（保護管束期滿日為89年11月26日）；又於假釋期間，因
    非法施用麻醉藥品、竊盜、毀損等案件，經法院判處有期徒
    刑10月、1 年、3 月確定，並與前述經撤銷假釋之殘刑有期
    徒刑4 年10月8 日接續執行，於91年1 月3 日縮短刑期假釋
    出監（假釋期滿日為92年10月10日）；再於假釋期間，因贓
    物、竊盜等罪，分別經本院以93年度易字第37號判決判處有
    期徒刑1 年、8 月，應執行有期徒刑1 年6 月確定，並與前
    述再經撤銷假釋之殘刑1 年9 月7 日接續執行，於95年9 月
    19 日 縮短刑期假釋出監，於95年12月11日保護管束期滿未
    經撤銷視為執行完畢。詎其仍不知悛悔，復基於意圖為自己
    不法所有之竊盜犯意，而為下列行為：
  (一)於96年1 月間某日，在苗栗市○○路萬泰銀行前，竊取丙○
    ○所有懸掛於機車上之RRD-199 號車牌1 面（起訴書誤載為
    RPD-199 號）。
  (二)於97年9 月4 日上午8 時許，在苗栗縣苗栗市玉苗里西勢美
    北125-4 號前，以自備之鑰匙，竊取藍桂梅所有供其女乙○
    ○使用而停放於該處之RL2-021 號輕型機車。得手後，為規
    避查緝，並將該機車車牌取下，懸掛其前於96年1 月間某日
    所竊得之RRD-199 號車牌，供己代步使用。嗣於97年10月3
    日下午2 時許，甲○○騎乘上開機車搭載李明珠行經苗栗市
    中苗郵局時，為警發覺有異，尾隨至同市○○路滿天星遊藝
    場而查獲上情，並扣得其所使用之鑰匙1 支。
二、案經苗栗縣警察局移送臺灣苗栗地方法院檢察署檢察官偵查
    起訴。
    理  由
一、按簡式審判程序之證據調查，不受第159 條第1 項之限制，
    刑事訴訟法第273 條之2 定有明文，是依上開規定，於行簡
    式審判程序之案件，被告以外之人於審判外之陳述，除有其
    他不得作為證據之法定事由外，應認具有證據能力。查本案
    被害人乙○○、丙○○、證人李明珠於警詢時所為陳述，雖
    係被告以外之人於審判外之陳述，惟因本案採行簡式審判程
    序，復無其他不得作為證據之法定事由，揆諸首揭說明，均
    應認具有證據能力，合先敘明。
二、上開事實，業據被告甲○○於本院審理時坦承不諱，核與證
    人即被害人乙○○、丙○○於警詢時所指述情節相符，並經
    證人李明珠於警詢中證述明確，且有贓物認領保管單2 紙、
    失車- 唯讀案件基本資料、車籍查詢- 基本資料各1 份、查
    獲照片3 張在卷可證，復有扣案之機車鑰匙1 支可佐，足認
    被告上開自白核與事實相符，堪以採信。從而，本案事證明
    確，被告上開竊盜之犯行洵堪認定，應依法論科。
三、核被告甲○○所為，均係犯刑法第320 條第1 項竊盜罪。被
    告先後2 次竊盜犯行，犯意個別，行為互殊，應予分論併罰
    。又被告前有如事實欄所載之前案科刑及執行紀錄，於95年
    12月11日保護管束期滿未經撤銷視為執行完畢等情，有卷附
    臺灣高等法院被告前案紀錄表可稽，其於有期徒刑執行完畢
    後，5 年以內故意再犯本件有期徒刑以上之刑之2 罪，皆為
    累犯，均應依法加重其刑。爰審酌被告甲○○不思以正途賺
    取金錢，竟圖不勞而獲，恣意竊取他人財物，造成被害人之
    損失，並危害社會治安及民眾財產安全，惟念其所竊取財物
    價值輕微，被害人業已取回失竊物品，犯後坦承犯行，態度
    尚稱良好，及其犯罪動機、目的、手段、生活狀況，暨衡酌
    檢察官具體求刑之範圍等一切情狀，各量處如主文所示之刑
    ，並諭知易科罰金之折算標準。又被告就事實欄一(一)所載犯
    行之犯罪時間，係於96年4 月24日前，且無中華民國96年罪
    犯減刑條例第3 條、第5 條所定不得減刑之情形，爰就被告
    此部分之犯行，依同條例第2 條第1 項第3 款之規定，減其
    宣告刑2 分之1 ，暨依同條例第11條之規定，與不應減刑之
    事實欄一(二)所示部分，定其應執行之刑，並諭知易科罰金之
    折算標準。至於被告行竊所用之機車鑰匙1 支，雖為犯罪所
    用之物，然非屬被告所有，業據被告供承明確（見本院卷第
    33頁），故不予宣告沒收，附此敘明。
據上論斷，應依刑事訴訟法第284 條之1 、第273 條之1 第1 項
、第299 條第1 項前段，刑法第320 條第1 項、第47條第1 項、
第51條第5 款、第41條第1 項前段、第2 項，刑法施行法第1 條
之1 第1 項、第2 項前段，中華民國96年罪犯減刑條例第2 條第
1 項第3 款、第7 條、第9 條、第11條，判決如主文。
本案經檢察官黃俊鳴到庭執行職務。
中    華    民    國    98    年     1   月   20    日
                  刑事第三庭   法  官  林佩儒
以上正本證明與原本無異。
如不服本判決，應於判決送達後10日內向本院提出上訴書狀（應
敘述具體理由並附繕本）。
上訴書狀如未敘述上訴理由，應於上訴期間屆滿後20日內補提理
由書狀於本院。
告訴人或被害人如對於本判決不服者，應具備理由請求檢察官上
訴，其上訴期間之計算係以檢察官收受判決正本之日期為準。
                               書記官  陳玲君
中    華    民    國    98    年    1    月    20    日
附錄論罪科刑法條：
中華民國刑法第320條
意圖為自己或第三人不法之所有，而竊取他人之動產者，為竊盜
罪，處5 年以下有期徒刑、拘役或5 百元以下罰金。
意圖為自己或第三人不法之利益，而竊佔他人之不動產者，依前
項之規定處斷。
前二項之未遂犯罰之。


司法院資訊處製作；財團法人民間司法改革基金會備份。
